臺灣高等法院刑事判決
111年度上訴字第293號
上  訴  人  臺灣新北地方檢察署檢察官
被      告  花政賢


上列上訴人因被告傷害等案件，不服臺灣新北地方法院110年度
簡上字第249號，中華民國110年11月26日第一審判決（聲請簡易
判決處刑案號：臺灣新北地方檢察署109年度偵字第36107號），
提起上訴，本院判決如下：
    主  文
上訴駁回。
    理  由
一、聲請簡易判決處刑意旨略以：被告丁○○於民國109年9月9日1
    7時許，駕駛號牌000-000號自小客車，至位在新北市○○區○○
    路000號之Toyota－國都丹鳳廠（下稱「本案車廠」），由服
    務專員乙○○接待，惟因雙方商談車輛維修保養事宜時，協議
    不合，被告竟心生不滿，基於恐嚇危害安全、傷害等犯意，
    徒手推乙○○之右肩膀，並恫以客訴及提起告訴等方式，使乙○○心生畏懼，致生危害於乙○○之安全。適本案車廠服務專員
    謝竣威、副廠長李其明聽聞後，上前規勸被告，被告仍於同
    日17時39分許，向新北市政府新莊分局福營派出所報案，嗣
    警員丙○○、甲○○、戊○○據報於同日18時5分許到場後，被告
    明知警員丙○○、甲○○、戊○○均係依法執行職務之公務員，竟
    基於侮辱公務員之犯意，當場對依法執行警察職務之警員丙○○、甲○○、戊○○，數次出言侮辱稱：「你們吃案、不受理案
    件、我認為你是要關說」等語，經警方依現行犯逮捕。因認
    被告涉犯刑法第305條恐嚇、同法第277條第1項傷害、（修
    正前）同法第140條第1項之侮辱公務員罪嫌等語。
二、按犯罪事實應依證據認定之，不能證明被告犯罪或其行為不
    罰者，應諭知無罪之判決，刑事訴訟法第154條第2項、第30
    1條第1項分別定有明文。又認定不利於被告之事實，須依積
    極證據，苟積極證據不足為不利於被告事實之認定時，即應
    為有利於被告之認定，更不必有何有利之證據；另認定犯罪
    事實所憑之證據，雖不以直接證據為限，間接證據亦包括在
    內，然而無論直接或間接證據，其為訴訟上之證明，須於通
    常一般之人均不致有所懷疑，而得確信為真實之程度者，始
    得據為有罪之認定，倘其證明尚未達於此一程度，而有合理
    性懷疑存在時，即不得遽為被告犯罪之認定（最高法院30年
    上字第816號、76年台上字第4986號判例意旨參照）。再按
    刑事訴訟法第161條第1項規定，檢察官就被告犯罪事實，應
    負舉證責任，並指出證明之方法。因此，檢察官對於起訴之
    犯罪事實，應負提出證據及說服之實質舉證責任。倘其所提
    出之證據，不足為被告有罪之積極證明，或其指出證明之方
    法，無從說服法院以形成被告有罪之心證，基於無罪推定之
    原則，自應為被告無罪判決之諭知（最高法院92年度台上字
    第128號判例意旨參照）。又告訴人之告訴，係以使被告受
    刑事訴追為目的，是其陳述是否與事實相符，仍應調查其他
    證據以資審認。亦即須有補強證據資以擔保其陳述之真實性
    ，自不得僅以告訴人之陳述作為有罪判決之唯一證據。所謂
    補強證據，係指除該陳述本身之外，其他足以證明犯罪事實
    確具有相當程度真實性之證據而言，且該必要之補強證據，
    須與構成犯罪事實具有關聯性之證據，非僅增強告訴人指訴
    內容之憑信性（最高法院111年度台上字第1575號判決意旨
    參照）。
三、聲請意旨認被告涉犯恐嚇、傷害及侮辱公務員等罪嫌，係以
    被告之供述、告訴人即證人乙○○於警詢、偵查中之指訴及具
    結證述、證人謝竣威、李其明於警詢、偵查中之具結證述、
    警員製作之職務報告、現場監視器錄影擷取畫面（6張）、
    警員蒐證錄影擷取畫面（共2張）及錄影光碟、天主教輔仁
    大學附設醫院（下稱「輔大醫院」）出具之診斷證明書等證
    據資料，為其主要論據。
四、訊據被告堅詞否認有何恐嚇、傷害及侮辱公務員之犯行，辯
    稱：當天其至本案車廠修車，係因告訴人用手碰到其身體，
    又以言語對其辱罵，其才用手推開告訴人，且其就告訴人所
    造成之損失，本就可以提告，因而對告訴人說要客訴跟提起
    告訴等語；嗣警員到場處理後，其係在與110勤務中心通話
    時稱「警員吃案」、「關說」，因現場有人對其公然侮辱，
    但警員並未處理等語。
五、經查：
  ㈠傷害及恐嚇部分：
  1.被告有於前揭時、地，以徒手推告訴人右肩，亦對告訴人表
    示要「客訴」及提起告訴，及告訴人嗣後提出由輔大醫院出
    具記載其右肩膀受有「挫傷」傷害之診斷證明書等情，業據
    告訴人於警詢、偵訊時指訴在卷（見偵查卷第12至13頁、第
    46至48頁），且經證人即本案車廠維修員謝竣崴於偵訊時證
    述（見偵查卷第47頁），並有原審110年10月19日「監視器
    畫面」勘驗筆錄、現場監視器錄影畫面擷圖3張、輔大醫院1
    09年9月9日診斷證明書等證據附卷【見偵查卷第23至24頁、
    第53頁，原審簡上卷（下稱「原審卷」）第99至100頁】可
    稽，此部分事實固堪認定。
  2.惟查，觀諸卷附當日監視器錄影畫面，被告當時僅係以右手
    往告訴人之右肩推了一下，力道並未過大，亦未見其有以其
    他方式，接續攻擊告訴人之行為，而告訴人遭被告推了一下
    後，亦僅係向後退了一步等節，此有原審110年10月19日「
    監視器畫面」勘驗筆錄在卷（見原審卷第99至100 頁）可憑
    ，已難認被告主觀上有傷害告訴人之故意。又告訴人於109
    年9月9日至輔大醫院急診時，主訴其於「當日晚上被不認識
    的人推，現在有肩膀麻、痠痛」，該院醫師因此於前揭診斷
    證明書記載告訴人「右肩膀挫傷」之診斷內容，然告訴人於
    到院時，其右肩膀並無明顯紅腫、瘀血等相關紀錄等情，有
    輔大醫院110年9月28日校附醫事字第1100006057號函及所附
    「查詢事項回覆說明」在卷可稽（見原審卷第91至93頁），
    足認告訴人至輔大醫院就醫時，雖主訴其因被他人推，致右
    肩「麻、痠痛」，惟其右肩膀處並無明顯成傷之傷勢，難認
    確受有「挫傷」之傷害；至於告訴人指稱被告徒手推其右肩
    ，致其右肩「麻、痠痛」等情，既亦為被告所否認，且前揭
    輔大醫院診斷證明書（見原審卷第89頁）並未記載告訴人受
    有右肩膀「麻、痠痛」之傷害，是告訴人所稱被告推其右肩
    後，其右肩因此「麻、痠痛」乙節，並無其他補強證據可資
    佐證，依罪疑唯輕之證據法則，自應為有利於被告之認定。
    是縱認被告確於前揭時、地，有以徒手方式推告訴人右肩之
    行為，惟其所為，核與刑法第277條第1項傷害罪之構成要件
    不符，尚難遽以傷害罪責相繩。
  3.另按刑法第305條之恐嚇危害安全罪，其保護法益係個人免
    於恐懼之自由，故所稱恐嚇，係指以加害生命、身體、自由
    、名譽、財產等足以使人心生畏怖之情事告知他人之行為，
    而所謂「加害」生命、身體、自由、名譽、財產之事，係指
    行為人必須以不法之手段施以危害，其加害之客體，限於他
    人之生命、身體、自由、名譽及財產，且此通知「加害」之
    事，苟係出於正當權利之行為，自不能謂係加惡害於他人。
    查被告於前揭時、地，雖因車輛維修保養事宜與告訴人協議
    不合而發生爭執，惟被告當時係認為告訴人態度不佳，有「
    詐欺」行為，因此向告訴人表示要以「客訴」（客戶申訴或
    投訴）及「提起（刑事）告訴」之方式處理等情，業據證人
    即告訴人乙○○於本院審理時證述在卷（見本院卷第138至139
    頁），而「客訴」或「提起告訴」均屬被告以客戶或被害人
    身分所得主張、行使之正當權利，告訴人縱因此需處理客訴
    問題，或因被告對其提起刑事告訴而需以被告身分應訴，惟
    均難認被告係以不法之手段，對告訴人生命、身體、自由、
    名譽及財產施以惡害，自難認被告前揭行為係對告訴人為將
    來不法惡害之通知，所為與恐嚇危害安全罪之構成要件有間
    ，自無從遽論被告以該罪責。
  ㈡侮辱公務員部分：
  1.被告於前揭時、地，在警員丙○○、甲○○、戊○○據報到場處理
    其與告訴人及本案車廠間之維修糾紛時，有向上開警員稱：
    「你們不受理案件」、「我認為你是要『關說』（或『官說』，
    下均同）等情，業據證人即本案車廠之在場人員乙○○、謝竣
    崴、李其明於偵查中證述在卷（見偵查卷第47頁），並有警
    員丙○○、甲○○、戊○○之109年9月9日職務報告（見偵查卷第2
    0頁），及經原審於110年9月8日勘驗警員丙○○所持手機拍攝
    現場影片之勘驗筆錄在卷（見原審卷第54至59頁）可稽，復
    為被告於原審及本院審理時所不爭執（見原審卷第51頁、本
    院卷第146頁），此部分事實固堪認定；惟依前揭勘驗筆錄
    ，並未見被告當時有向警員表示「你吃案」等語，是聲請意
    旨指稱被告當時亦向警員表示「你吃案」等語，容屬誤會。
  2.又按修正前刑法第140條第1項之侮辱公務員罪，須行為人於
    公務員依法執行職務時，以粗鄙之言語、舉動、文字、圖畫
    侮辱、謾罵、嘲笑公務員，或出於貶損公務員評價之意思，
    而有輕蔑公務員人格之言語舉措，始足構成該罪。準此，如
    公務員執行公務時，行為人並無對公務員為辱罵之言行，或
    其言語舉措縱有粗俗之情，然非出於污衊公務員人格之意，
    或依當時客觀情狀下，行為人並無貶抑公務員評價之舉措，
    即與該罪之構成要件不符，無從遽以該罪責相繩。又行為人
    是否構成「侮辱」之言論，非可一概而論，應綜觀被告之性
    別、年齡、職業、教育程度、行為時之客觀情狀、語言使用
    習慣、前後語句之完整語意、表達對象之前後語境及動機等
    綜合判斷之。綜此，尚難僅憑警員執行職務時之主觀感受判
    斷，即遽為被告有罪認定。
  3.經查，經原審勘驗警員丙○○、甲○○、戊○○據報到場處理後，
    由警員丙○○以所持手機拍攝之現場狀況，其過程如附表所示
    等情，有原審110年9月8日勘驗筆錄在卷（見原審卷第54至5
    9頁）。細繹前揭勘驗結果，參酌本案爭執經過之前後脈絡
    ，可知被告當天係因不滿乙○○等本案車廠人員處理維修其自
    小客車之服務態度，雙方發生糾紛後，被告認為本案車廠之
    維修人員以粗鄙言詞對其為辱罵行為，欲提起告訴而報警，
    嗣前揭警員據報到場後，就本案糾紛之客觀處理過程，與被
    告主觀上認知及期待警員應處理之方式存有落差，被告因此
    在主觀上認為警員不受理本案，並誤解警員欲瞭解本件案情
    ，及向其溝通說明本案處理流程之處理模式，係要對其「關
    說」或「官說」，因而向警員稱：「你們不受理案件」、「
    我認為你是要關說」等情，並非無端對丙○○、甲○○、戊○○等
    警員提出前揭質疑，且被告對丙○○、甲○○、戊○○等警員表示
    「你們不受理案件」、「我認為你是要關說」等語時，係出
    於質疑之態度及語氣，而非以鄙視、輕蔑之態度及語氣為之
    。又依被告前揭「你們不受理案件」、「我認為你是要關說
    」等言語內容觀之，其「不受理」、「關說」等詞亦未至粗
    鄙或謾罵之程度，而僅係對於受理本案員警之勤務行為提出
    質疑之主觀論述，難認係故意出言貶損侮辱，顯與刻意出言
    貶低公務員人格評價或污衊其人格而具有侮辱公務員之犯意
    有間，依前開說明，自與修正前刑法第140條第1項所規定於
    公務員依法執行職務時，當場「侮辱」之構成要件不符，無
    從遽以該罪責相繩。
六、綜上所述，檢察官之舉證，仍有合理之懷疑存在，尚未達於
    通常一般之人均不致有所懷疑，而得確信其為真實之程度，
    本院無從形成被告有罪之確信，復查無其他積極證據足證被
    告確有上開傷害、恐嚇、侮辱公務員等犯行，自難遽為不利
    於被告之認定。本件不能證明被告犯罪，依首開說明，自應
    為被告無罪之諭知。原審經詳細審理後，認檢察官所提證據
    ，不能證明被告犯罪，而對被告為無罪之判決，核無不當，
    應予維持。
七、檢察官上訴意旨略以：
　㈠恐嚇、傷害告訴人部分：
    原審依卷附案發時之監視錄影畫面，認定被告確有「以右手
    往告訴人乙○○右肩推」之行為，而前揭由輔大醫院出具之診
    斷證明書亦記載告訴人於109年9月9日21時46分許急診就醫
    ，經診斷為「右肩膀挫傷」，佐以前揭監視器錄影畫面、告
    訴人於偵查中之證述，除被告於前揭時、地，有推告訴人右
    肩之行為外，並無他人碰觸告訴人之右肩，則告訴人「右肩
    膀挫傷」之傷勢，實為被告所造成。原判決若欲推翻前揭診
    斷證明書之診斷記載，應傳喚案發時之診療醫師就其看診實
    況作證，併傳訊告訴人，訊問其於案發就診後，嗣後傷勢是
    否有變化？有無瘀青？而非未經完備調查，率爾認定被告未
    成立本件傷害犯行。又被告既揚言對告訴人客訴、提起告訴
    ，顯係以強暴手段對告訴人之名譽、財產為惡害之通知，應
    成立刑法第305條之恐嚇罪。綜上，原審有刑事訴訟法第379
    條第10款應於審判期日調查之證據而未予調查之違背法令，
    且其認定事實僅憑割裂式之鋸箭式判斷，遽認被告係「正當
    權益之行使」，與一般經驗法則有違，亦有刑事訴訟法第37
    8條判決適用法則不當之違背法令。
  ㈡侮辱公務員部分：
    按依公務員廉政倫理規範，「請託關說」係指「其內容涉及
    本機關（構）或所屬機關（構）業務具體事項之決定、執行
    或不執行，且因該事項之決定、執行或不執行致有違法或不
    當而影響特定權利義務之虞」。故對公務員而言，遭他人當
    眾以「關說」稱之，實有意指其違法之情事。倘行為人對公
    務人員以「關說」之言詞公然稱之，惟實際上公務人員並未
    有行為人所稱之關說情事，則行為人顯係以「關說」言詞對
    公務人員為公然侮辱。本件被告於前揭時、地，對到場處理
    之警員丙○○、甲○○、戊○○出言稱：「你們不受理案件」、「
    我認為你是要關說」等言詞，業據被告坦認在卷，並經原審
    勘驗無誤。觀諸被告上開言詞之順序，均出現於被告與警方
    人員對話之後，為一來一往之對話，顯係向警方人員所為，
    參酌被告併當場撥打110電話，陳稱：「他們(警方)現在是
    想要搓案件嗎？」等語，顯見係因警方人員不順己意，未當
    場受理案件，動輒以「不受理案件」、「關說」之言詞，公
    然侮辱前揭3位在場警員，已損及公務員之值勤威信，並貶
    抑前揭警員之名譽、人格尊嚴及社會評價，原審認被告上開
    言詞不成立妨害公務之犯罪行為，容有違誤。
　㈢綜上所述，爰提起上訴，請求撤銷原判決，更為適當合法之
    判決等語。
八、駁回上訴之理由：
　㈠恐嚇、傷害部分：
　　查依證人即告訴人乙○○於本院審理時之前揭證述，及其另稱
    遭被告推了一下後的感覺係「有點疼痛」等語（見本院卷第
    140頁）所示，顯仍難認告訴人遭被告以徒手推其右肩後，
    確受有「右肩挫傷」之傷害，告訴人於本院審理時，復未敘
    及於就診後，傷勢有何變化或瘀青之情，則被告所為，仍與
    刑法第277條第1項傷害罪之構成要件不符。又檢察官上訴原
    雖認應傳喚當時為告訴人看診之醫師到庭作證，惟於本院審
    理時已捨棄傳訊，且經本院依檢察官聲請而向輔大醫院函詢
    ，經該院以前揭110年9月28日校附醫事字第1100006057號函
    及所附「查詢事項回覆說明」函覆結果，既足憑為前揭認定
    ，事實已明，自無再傳訊前揭為告訴人看診之醫師到庭作證
    之必要。檢察官上訴意旨仍執原審已詳予斟酌之證據，對於
    原判決已說明之事項及屬原審採證認事職權之適法行使，逕
    為相異評價，指稱被告徒手推告訴人右肩之行為，已使告訴
    人受有「右肩挫傷」之傷害，另其向告訴人表示要「客訴」
    或提起刑事告訴，係以強暴手段對告訴人之名譽、財產為惡
    害之通知等語，均無可採，其此部分上訴為無理由，應予駁
    回。
　㈡侮辱公務員部分：
　　前揭上訴意旨所引「公務員廉政倫理規範」，係以行政院所
    屬公務員為規範對象（「公務員廉政倫理規範」第1條規定
    參照），所稱「請託關說」，依該規範第2條第5款、第11條
    、第12條等規定，亦係指公務員遇他人請託關說時，應依該
    規範處理，故其規範對象並非不具公務員身分之被告，亦不
    包括被告所稱前揭警員欲對其「官說」之情況，是檢察官所
    援引「公務員廉政倫理規範」之相關規定，自與本件案情之
    判斷無關。檢察官上訴意旨仍執原審已詳為斟酌之證據，對
    於原判決已說明之事項及屬原審採證認事職權之適法行使，
    自為相異評價，其此部分上訴為無理由，亦應予駁回。
據上論斷，應依刑事訴訟法第368條，判決如主文。
本案經檢察官簡群庭提起公訴，檢察官顏汝羽提起上訴，由檢察
官王亞樵到庭執行職務。
中　　華　　民　　國　　111 　年　　5 　　月　　5 　　日
                  刑事第十五庭  審判長法  官  陳芃宇
                                      法  官  曹馨方
                                      法  官  陳勇松
以上正本證明與原本無異。
刑法第140條妨害公務部分，不得上訴。
其餘部分如不服本判決，應於收受送達後20日內向本院提出上訴
書狀，惟須受刑事妥速審判法第9條限制。其未敘述上訴之理由
者，並得於提起上訴後20日內向本院補提理由書(均須按他造當
事人之人數附繕本)「切勿逕送上級法院」。
刑事妥速審判法第9條：
除前條情形外，第二審法院維持第一審所為無罪判決，提起上訴
之理由，以下列事項為限：
一、判決所適用之法令牴觸憲法。
二、判決違背司法院解釋。
三、判決違背判例。
刑事訴訟法第 377 條至第 379 條、第 393 條第 1 款之規定，
於前項案件之審理，不適用之。
                                      書記官  邱紹銓
中　　華　　民　　國　　111 　年　　5 　　月　　6 　　日

附表：
編  號   播放時間起迄                 勘驗結果 1 00時00分00秒起至00時00分53秒止 影片開始時，係由警員丙○○持其手機拍攝，可見○○區○○路000 號之門牌（即本案之事發地點），李警員到場後即詢問維修廠人員紛爭發生之經過，維修廠人員表示因車輛維修事宜被告與專員乙○○發生爭執。 2 00時00分54秒起至00時01分50秒止 李警員詢問乙○○紛爭發生地點並再次確認紛爭經 過，嗣轉身向左側之被告詢問事發經過，被告手指乙○○方向稱對方在許多人面前罵其，是公然汙辱，其要提告，此時鏡頭面向另一名服務專員鍾肇恆。李警員即向被告詢問被辱罵什麼內容。 被  告：「幹」、沒有必要譙我，買賣不成仁義在         啊，我為何要在這裡被罵，對吧，我要對         他提告。 李警員：哪一個？ 被  告：哪一個？哪一個罵的？你什麼名字？遮遮         掩掩。（被告此時面向其右側詢問，鍾肇         恆此時站立在被告右前方） 乙○○：沒有遮遮掩掩啊。 被  告：名牌啊、你的名牌啊。名牌他有沒有收起         來（隨即轉向李警員方向），畏罪，真的         是。 3 00時01分51秒起至00時03分00秒止 李警員：我問一下，大哥你有沒有推人家？人家說         你有推他們。 被  告：他摸我的手啦，說話的時候就不要動手，         我手在這邊，他過來就把我手摸到，我來         這邊我也是被他們騙的，我也有跟他們公         司反應（鏡頭此時面向數名現場服務人員         。） 被  告：電話中大家說得一清二楚，結果我來他們         沒辦法修理，騙我，你沒有保固就沒有保         固，叫我換什麼線組（此時被告係面向吳         國恩說話），我昨天就跟你說，線組我沒         有要換，就按原本的線就好，有保固我就         要過來，你本來跟我說兩千五，我說不然         你就照兩千就好，你問八德是不是說的一         樣，結果你來跟我說不一樣，那我就不用         來了啊，我油錢、工錢和我所損失的，我         可以對他提出詐欺，讓法院來裁決。 男  聲：沒關係，那是你的權利。 李警員：大哥，冷靜，冷靜一點。 被  告：好。 4 00時03分01秒起至00時06分55秒止 李警員：你今天是要來換什麼？ 被  告：我要修理壓縮機，冷氣機，…（至影片時         間6分55秒止，被告敘述昨日與維修廠、          乙○○聯繫維修之過程，被告認為維修廠         坐地起價，對方欺騙）。 5 00時06分56秒起至00時07分23秒止 李警員示意被告轉其右側維修廠人員發言一下，被告說好後，但隨即又打斷該人員發言，此時有1名 女性聲音（下稱王警員）表示「大哥，他現在要跟你解釋，副廠長要解釋，你先聽他講一下。」，李警員亦同時表示讓副廠長先向被告解釋。 6 00時07分24秒起至00時08分33秒止 副廠長開口向被告解釋到一半後，被告再次打斷其發言並指向畫面外稱「我覺得他有詐欺啦」，李警員請被告不要打斷副廠長說話，被告仍不斷說話，王警員及李警員不斷勸其冷靜並聽副廠長解釋。 7 00時08分34秒起至00時12分12秒止 王警員：那你的需求是什麼？ 被  告：他對我公然污辱，要提告（指著現場1名         人員）。 王警員：你有錄音錄影嗎？ 被  告：現場這麼多人有聽到，我也可以要求法         院，來調查所謂的人證部分，是不是? 王警員：你的人證是指哪一些人？ 被  告：toyota的一個，所謂的一個，丹鳳營業         所，現場很多人在聽，我認為是公然侮         辱，如果是私底下，我舉證，這麼多人在         聽，不然叫他們做筆錄啊，就是要提告才         要做筆錄啊，剛剛你有沒有譙?有譙嗎？         你有譙嗎？不然要送法院裁決啦，你有罵         嗎？（另名維修廠人員上前請被告不要那         麼生氣，不要那麼激動，並問被告知道什         麼是公然侮辱嗎？） 被  告：不用說這麼多，你法官嗎？你是法官嗎？         你現在是要阻礙案件？你是不是要阻礙案         件？（面向維修廠人員）你不要摸我的手         喔。 李警員：大哥你先不要那麼激動，你先冷靜聽我們         說。 被  告：（面向維修廠人員）不然你有什麼啦。 李警員：（聲調提高）大哥、大哥，冷靜一點好         嗎，我跟你講。（維修廠人員向被告表示         現在是要跟我吵嗎？被告回以不然你要怎         樣？該人員隨即稱，喔我好怕，你恐嚇我         ，幹！） 被  告：你看，他又罵我了。現行犯吼。 李警員：大哥你先聽我說，你今天這個事情就是因         為你車的問題…。 被  告：好好不用說了，我要先做筆錄，提告了，         公然污辱兩個，先提告了。 李警員：大哥你先聽說…。 被  告：先來派出所、先來派出所…。 李警員：大哥你要不要聽我說？ 被  告：你說啊。 李警員：啊你一直插話我要怎麼說…。 被  告：我就要提告啊。 李警員：（音調拉高）你先聽我說嘛！ 被  告：好、你說你說。 李警員：（音調拉高）一定要我兇你就對了！ 被  告：你現在是對我兇什麼。 李警員：（音調拉高）啊我跟你說你又不聽。你要         我們警方幫你處理，（被告此時頭低下撥         電話）。 被  告：我要提告你聽不懂喔！ 李警員：你要提告，我先跟你講一下事情的緣由，         你一直不讓我說。（被告手拿起電話） 李警員：你又講電話。 被  告：我打110啦！ 李警員：你打、你打。 被  告：喂，110喔，我剛剛有報一個丹鳳營業         所，○○路000號，到了啦！問題是我要         提告，警察不受理啦…。 王警員：你這句話不能隨便說，我們沒有不處理         喔，我們沒有說不受理喔。 李警員：我們可以告你喔…。 被  告：他就一直要跟我說，不知道要跟我說什         麼，他們現在是想要搓案件嗎？ 王警員：欸我們沒有，你現在是在妨害我們的名譽         嗎？ 李警員：你從頭到尾不讓我們說話，你要插什麼？被  告：（轉向李警員）你要跟我說什麼，我就跟         你說我要提告，你聽不懂嗎？ 李警員：（聲調提高）我又沒說不讓你告。我就跟         你講…。 被  告：這樣就好啊！ 王警員：請問你在妨害我們名譽嗎？我們又說不讓         你提告嗎？ 另一警：我們沒說不讓你提告，我們是要了解事情         經過。 被  告：（對電話）好好，謝謝（掛掉電話）。 王警員：我們有說不受理嗎？ 被  告：我就跟你說我要提告啊。 王警員：（聲調提高）我們有說不受理嗎？ 被  告：要受理，好啊，那就好了啊。 王警員：我們請你聽我們講話，我們只是請你聽我         們講話，你聽不下去而已啊，是不是？ 被  告：我認為你們是要關說。 李警員：我關說什麼，我認識他們嗎？ 王警員：欸，這句話不能亂講，什麼叫關說？ 被  告：不然是要說什麼？ 王警員：請問什麼叫關說？你現在是公然的妨害我         們的名譽嗎？ 被  告：你現在要跟我說什麼。 王警員：你說我們直接關說耶！我們也可以辦你         耶。 被  告：我就跟你說我要提告啊（情緒激動）！ 王警員：（情緒激動）我有說不受理嗎？ 被  告：這樣就好啊。 王警員：（情緒激動）那你說我關說是什麼意思         啊，蛤！ 被  告：不然你現在是，我可以提告嗎？ 王警員：（情緒激動）你說我們關說耶！你也在妨         害我們名譽，你知道嗎！ 被  告：來調查來調查，我有權提告。 王警員：（情緒激動）我有說我不受理嗎？ 被  告：要受理就好了啊！ 王警員：（情緒激動）那你說我們關說是不是妨害         我們的名譽了？ 李警員：先生、先生，你等一下，一併做我們的筆         錄啦！ 王警員：對。 8 00時12分19秒起至00時12分37秒止 被告繼續表示要提告，李警員則稱被告妨礙公務，王警員於一旁附和道被告係妨礙公務，要依現行犯直接逮捕。 9 00時12分38秒起至00時13分49秒止 李警員接近被告，被告問警員現在是要做甚麼？ 李警員：現行犯啊、現行犯。（影片可聽見手銬碰         撞的金屬聲） 王警員：你說我們關說啊，沒有的事實，你在，不         好意思，你現在是妨害公務的現行犯，我         們依法可以做逮捕你的動作。 王警員其後即告知被告相關權利，被告則表示要報警。被告與110通話期間，王警員不斷要求被告配合警方之逮捕，否則將使用強制力。 10 00時13分50秒起至00時14分16秒止 警員將被告銬上手銬，在此期間，其與警員們仍不斷爭執。